Minutes et répertoires du notaire Étienne GERBAULT, janvier 1615 - décembre 1624 (étude II)
Archives nationales
- Minutes de Étienne GERBAULT, janvier 1615 - décembre 1624; MC/ET/II/83 - MC/ET/II/114
  - Minutes. 1619, août - 1619, décembre, août 1619 - décembre 1619; MC/ET/II/98; Document détérioré.
    - Inventaire après décès de honorable homme Philippe de La Verge, bourgeois de Paris, marchand fripier rue Saint Martin, à la requête de sa veuve, honorable femme Claude Charles., 23 octobre 1619; MC/ET/II/98
      inventaire après décès; Saint-Martin (rue); La Verge, Philippe de; Charles, Claude; commerçant; brocanteur
    - Inventaire après décès de honorable homme Philippes de La Verge, bourgeois de Paris, marchand fripier rue Saint Martin, à la requête de sa veuve, honorable femme Claude Charles,., 15 novembre 1619; MC/ET/II/98
    - Contrat de mariage entre honorable homme Claude Gaudrion, bourgeois de Paris, marchand de draps de soie rue Saint-Denis, et Claude Mallepart, veuve de Adam Bedouet, bourgeois de Paris, marchand de draps de soie rue Saint-Denis., 24 novembre 1619; MC/ET/II/98
      contrat de mariage; Saint-Denis (rue); Gaudrion, Claude; Mallepart, Claude; Bedouet, Adam; négociant
    - Testament de Adam de La Croix, maître verger raquettier, cul de sac Vitrillon, rue Saint-Denis., 25 novembre 1619; MC/ET/II/98
      testament; Saint-Denis (rue); La Croix, Adam de
    - Contrat de mariage entre François Mestayer, maître ceinturier rue Saint-Denis, et Agnès Bucquet, fille de honorable homme Pierre Bucquet, marchand bourgeois de Paris sur le pont Marchand., 8 décembre 1619; MC/ET/II/98
      contrat de mariage; Marchands (pont aux); Saint-Denis (rue); Mestayer, François; Bucquet, Agnès; Bucquet, Pierre; commerçant; maroquinier
    - Contrat de mariage entre Antoine Jamyn, maître argentier de monseigneur le marquis de Courtannault, rue Froidmanteau, et de Claude Charles, veuve de Philippe de La Verge, marchand bourgeois de Paris, rue Saint Martin., 19 décembre 1619; MC/ET/II/98
      contrat de mariage; Saint-Martin (rue); Froidmanteau (rue); Jamyn, Antoine; Charles, Claude; La Verge, Philippe de; commerçant
  - Minutes. 1620, janvier - 1620, avril, janvier 1620 - avril 1620; MC/ET/II/99; Document détérioré.
    - Inventaire après décès de Marguerite Le Fort, rue Saint-Denis, épouse de honorable homme Jacques Baudeau, bourgeois de Paris, marchand bonnetier., 16 janvier 1620; MC/ET/II/99
      inventaire après décès; Saint-Denis (rue); Le Fort, Marguerite; Baudeau, Jacques; commerçant; fabricant d'accessoires vestimentaires
    - Inventaire après décès de Henri Grelin, maître tapissier rue Baudroierie, à la requête de sa veuve, Marie Rouveau., 1er février 1620; MC/ET/II/99
      inventaire après décès; Grelin, Henri; Rouveau, Marie; tapissier
    - Contrat de mariage entre Germain Ravet, colletier gibecier ordinaire du Roi, pont Marchand, et Marie Lemaistre, fille de honorable homme André Lemaistre, marchand bourgeois de Paris, pont Marchand., 2 février 1620; MC/ET/II/99
      contrat de mariage; Marchands (pont aux); Ravet, Germain; Lemaistre, Marie; Lemaistre, André; commerçant
    - Contrat de mariage entre Denis Dugast, marchand bourgeois de Paris rue de la Vieille Monnaie, et Marie Hardy, fille de feu René Hardy, marchand bourgeois de Paris rue de la Vieille Monnaie., 15 février 1620; MC/ET/II/99
      contrat de mariage; Vieille-Monnaie (rue de la); Dugast, Denis; Hardy, Marie; Hardy, René; commerçant
    - Contrat de mariage entre Pierre Defer, compagnon tissutier rubannier rue Troussevache, et Jehanne Roussel, fille de feu Jacques Roussel, ramoneur rue des Francs-Bourgeois., 16 février 1620; MC/ET/II/99
      contrat de mariage; Troussevache (rue); Francs-Bourgeois (rue des); Defer, Pierre; Roussel, Jehanne; Roussel, Jacques; tisserand; passementier; ramoneur
    - Contrat de mariage entre Nicolas Thillier, compagnon coffretier malletier rue des Arcis, et Jehanne Dohin, fille de feu Pierre Dohin, marinier à Saint Marcel les Paris., 16 février 1620; MC/ET/II/99
      contrat de mariage; Saint-Marcel (faubourg); Arcis (rue des); Thillier, Nicolas; Dohin, Pierre; Dohin, Jehanne; ébéniste; batelier
    - Contrat de mariage entre Jehan Duval, passementier boutonnier à Belleville, et Charlotte Dabelle, fille de feu Jehan Dabelle, boucher rue du Chevalier du Guet., 18 février 1620; MC/ET/II/99
      contrat de mariage; Belleville (ancienne commune); Chevalier-du-Guet (rue du); Duval, Jehan; Dabelle, Charlotte; Dabelle, Jehan; passementier; tabletier; boucher
    - Contrat de mariage entre Nicolas Gillemain, maître chandelier en suif rue des Fossés, et Louise Chappeau, fille de feu Georges Chappeau, greffier de Saint Clerc, rue des Petites Truanderies., 24 février 1620; MC/ET/II/99
      contrat de mariage; Fossés (rue des); Petite-Truanderie (rue de la); Gillemain, Nicolas; Chappeau, Louise; Chappeau, Georges; cirier; greffier
    - Testament de honorable femme Françoise Belot, rue Saint-Denis, veuve de maître Etienne Quienot, procureur au Châtelet de Paris., 27 février 1620; MC/ET/II/99
      testament; Saint-Denis (rue); Belot, Françoise; Quienot, Etienne; procureur de justice (Ancien Régime)
    - Testament de messire Berard de Segur, chevalier seigneur et baron de Pardailhan, de Seiches et autres lieux, rue de la Calandre., 28 février 1620; MC/ET/II/99
    - Contrat de mariage entre Gabriel Barlette, maître armurier, rue de la Heaumerie, et Marie Mangeon, veuve de Jacques Le Sueur, maître armurier, rue de la Heaumerie., 1er mars 1620; MC/ET/II/99
      contrat de mariage; Heaumerie (rue de la); Barlette, Gabriel; Mangeon, Marie; Le Sueur, Jacques; armurier
    - Testament de dame Marie d'Espinay, rue Barre du Bec, femme de noble homme Nicolas Le Secq, chauffe-cire et scelleur en chancellerie de France., 11 mars 1620; MC/ET/II/99
      testament; Barre-du-Bec (rue); Espinay, Marie d'; Le Secq, Nicolas
    - Inventaire après décès de Jehan Croizier, marchand bourgeois de Paris, rue des Cinq Diamants, à la requête de sa veuve Marguerite Cassin., 27 mars 1620; MC/ET/II/99
      inventaire après décès; Cinq-Diamants (rue des); Croizier, Jehan; Cassin, Marguerite; commerçant
    - Inventaire après décès de Guillaume Mallet, marchand bourgeois de Paris, rue Saint-Jacques-de-la-Boucherie, à la requête de sa veuve, Marguerite Desjardins., 14 avril 1620; MC/ET/II/99
      inventaire après décès; Saint-Jacques-la-Boucherie (rue); Mallet, Guillaume; Desjardins, Marguerite; commerçant
    - Contrat de mariage entre Mathurin Fauvin, praticien rue de la Tacherie, et Marie Boschet, fille de Jehan Boschet, maître plumassier., 29 avril 1620; MC/ET/II/99
      contrat de mariage; Tacherie (rue de la); Fauvin, Mathurin; Boschet, Marie; Boschet, Jehan; fabricant d'accessoires vestimentaires; juriste
  - Minutes. 1620, mai - 1620, août, mai 1620 - août 1620; MC/ET/II/100
    - Testament de Denise Pescheur, rue Saint-Denis, épouse de François Roger, maître doreur garnisseur enjoliveur sur cuir., 2 mai 1620; MC/ET/II/100
      testament; Saint-Denis (rue); Pescheur, Denise; Roger, François; décorateur
    - Contrat de mariage entre Michel Maréchal, marchand orfèvre, au bout du pont aux Changeurs, et Claude Michelet, fille de honorable homme Jehan Michelet, marchand orfèvre, bourgeois de Paris, pont aux Changeurs., 3 mai 1620; MC/ET/II/100
      contrat de mariage; Change (pont au); Marechal, Michel; Michelet, Claude; Michelet, Jehan; orfèvre
    - Testament de Nicole Lannier, Chaalons (sic) en Champeigne, veuve de Pierre Drouault, voiturier par terre., 4 mai 1620; MC/ET/II/100
      testament; Lannier, Nicole; Drouault, Pierre; transporteur de marchandises
    - Testament de honorable femme Marguerite Lobry, rue Saint Martin, paroisse Saint-Médéric, veuve en secondes noces de Jacques Gaudion, huissier, sergent à cheval au Châtelet de Paris, veuve en premières noces de Hector Goguel, huissier, sergent à cheval au Châtelet de Paris., 6 mai 1620; MC/ET/II/100
      testament; Saint-Martin (rue); Lobry, Marguerite; Gaudion, Jacques; Goguel, Hector; huissier de justice; auxiliaire de justice
    - Quittance par Jacques Passart, conseiller du roi et général en sa cour des monnaies, demeurant rue des Rosiers, à Paul Auget, musicien du roi et de la reine, maître de la musique de M. de Saint-Aubin, doyen de Notre-Dame, de la somme de 612 livres 2 sols 6 deniers pour payement d'arrérages et rachat d'une rente à lui constituée le 12 janvier 1619., 8 mai 1620; MC/ET/II/100
      Documents du Minutier central concernant l'histoire de la musique (1600-1650), par Madeleine Jurgens, tome I [études I à X, 1763 actes], Paris, Archives nationales, 1967, p. 54 (instrument de recherche imprimé dématérialisé, certaines notices sont plus détaillées dans la version intégrale accessible en ligne par la rubrique 'Autres instruments de recherche', voir contexte dans le Plan d’orientation général - Notaires de Paris, guides thématiques du Minutier).
    - Contrat de mariage entre noble homme, maître Jehan Paulmier, conseiller secrétaire du Roi, greffier à la cour des aides de Paris, et demoiselle Renée Coynard, fille de noble homme Pierre Coynard, conseiller du Roi, auditeur en sa chambre des Comptes de Paris, rue et paroisse Saint-Germain-l'Auxerrois., 22 mai 1620; MC/ET/II/100
      contrat de mariage; Saint-Germain-l'Auxerrois (rue); Paulmier, Jehan; Coynard, Renée; Coynard, Pierre
    - Contrat de mariage entre Louis Fournier, mercier rue Verdelet, et Anne Gromet, place de Grève, fille de feu Pierre Gromet, marchand mercier., 1er juin 1620; MC/ET/II/100
      contrat de mariage; Verderet (rue); Grève (place de); Fournier, Louis; Gromet, Anne; Gromet, Pierre; commerçant
    - Inventaire après décès de honorable homme Louis Bezee, maître rotisseur, bourgeois de Paris, rue Pierre au Poisson, à la requête de sa veuve, honorable femme Marie Dupuys., 10 juin 1620; MC/ET/II/100
      inventaire après décès; Pierre-à-Poisson (rue); Bezee, Louis; Dupuys, Marie; cuisinier
    - Inventaire après décès de Noël Ceyaneus, marchand mercier au palais, rue de la Savaterie, à la requête de sa veuve, honorable femme Jehanne Carpentier., 12 juin 1620; MC/ET/II/100
      inventaire après décès; Savaterie (rue de la); Ceyaneus, Noël; Carpentier, Jehanne; commerçant
    - Inventaire après décès de noble homm Yolande Damel, rue Saint Avoye, chez Jehan Deschampse, veuve de Forceville., 12 juin 1620; MC/ET/II/100
      inventaire après décès; Sainte-Avoie (rue); Damel, Yolande; Deschamps, Jehan; Forceville
    - PASSART (Jacques) conseiller du Roi, général en sa cour des monnaies rue des Rosiers § Contrat de mariage de Jehanne Passart fille de Jacques PASSART et de Marie Le Sellier et de Louis Cousin, commissaire et examinateur pour le Roi au Châtelet, 21 juin 1620; MC/ET/II/100
      Fichier dit 'général' XVIIe-XVIIIe siècles, par le personnel du Minutier, 1954-1999 ( fichier papier entièrement dématérialisé; voir contexte dans le Plan d’orientation général - Notaires de Paris, guides thématiques du Minutier).
      Date de révision: 2011-2012
      Date de création de la notice: 2010
      contrat de mariage; Passart, Jacques
    - Contrat de mariage entre maître Louis Cousin, commissaire et examinateur pour le Roi au Châtelet de Paris, rue Saint-Martin, paroisse Saint-Laurent, et Jehanne Passart, fille de maître Jacques Passart, conseiller du Roi et général en la cour des Monnaies, rue des Rosiers., 21 juin 1620; MC/ET/II/100
      contrat de mariage; Rosiers (rue des); Saint-Martin (rue); Saint-Laurent (paroisse); Cousin, Louis; Passart, Jehanne; Passart, Jacques; commissaire au Châtelet (Ancien Régime)
    - Contrat de mariage entre René Coutet, imprimeur et libraire place Maubert, et Barbe Bazin, fille de feu maître Jehan Bazin, notaire royal au Châtelet d'Orléans à Saint-Germain des Prés., 24 juin 1620; MC/ET/II/100
      contrat de mariage; Maubert (place); Saint-Germain-des-Prés (hameau); Coutet, René; Bazin, Barbe; Bazin, Jehan; imprimeur; libraire
    - Contrat de mariage entre Louis Deframe, garçon boucher à Saint Marcel, et Nicole Puestat, faubourg Saint Marcel, veuve de Edmond Presteau, tisserand en toile., 8 juillet 1620; MC/ET/II/100
      contrat de mariage; Saint-Marcel (faubourg); Deframe, Louis; Puestat, Nicole; Presteau, Edmond; boucher; tisserand
    - Contrat de mariage entre Noël Poitevin, compagnon tailleur de pierres rue des Gravilliers, et Anne Beaussart, à Abbeville, fille de feu Mathieu Beaussart, maître tailleur d'habits., 26 juillet 1620; MC/ET/II/100
      contrat de mariage; Gravilliers (rue des); Abbeville (Somme); Poitevin, Noël; Beaussart, Anne; Beaussart, Mathieu; tailleur d'habits; tailleur de pierre
    - Contrat de mariage entre honorable homme Hubert Cautheron, marchand bourgeois de Paris sur le pont Marchand, et Marguerite Pescheur, fille de feu Jehan Pescheur, maître horloger, paroisse Saint-Pierre-aux-Boeufs-en-la-Cité., 30 juillet 1620; MC/ET/II/100
      contrat de mariage; Marchands (pont aux); Cautheron, Hubert; Pescheur, Marguerite; Pescheur, Jehan; commerçant; horloger
    - Inventaire après décès de Louise Hubert, rue du Crucifix, épouse de honorable homme Gilles Caillard, maître orfèvre., 21 août 1620; MC/ET/II/100
      inventaire après décès; Crucifix (rue du); Hubert, Louise; Caillard, Gilles; orfèvre
    - inventaire après décès de noble homme, maître Pierre Chartrain, avocat au conseil d'Etat et privé du Roi en sa cour de Parlement, enclos Saint-Jacques-de-l'Hôpital., 29 août 1620; MC/ET/II/100
      inventaire après décès; Chartrain, Pierre; avocat aux conseils (Ancien Régime); avocat au parlement (Ancien Régime)
  - Minutes. 1620, septembre - 1620, décembre, septembre 1620 - décembre 1620; MC/ET/II/101
    - Inventaire après décès de honorable homme Jehan Michel, marchand bourgeois de Paris, rue Vieille-Monnaie, à la requête de sa veuve honorable femme Yolande Villain., 3 septembre 1620; MC/ET/II/101
      inventaire après décès; Vieille-Monnaie (rue de la); Michel, Jehan; Villain, Yolande; commerçant
    - Contrat de mariage entre Marin Aussenart, compagnon teinturier en soie, rue Pierre Gosselin, et Jehanne Chéron, fille de Pierre Chéron, tisserand en toile, Vacheresse-les-Haultes près Epernon Pont-Chartrain., 9 septembre 1620; MC/ET/II/101
      contrat de mariage; Perrin-Gasselin (rue); Epernon (Eure-et-Loir); Cheron, Jehanne; Cheron, Pierre; Aussenart, Marin; teinturier blanchisseur; tisserand
    - Testament de Charlotte Mallepart, rue Marivaux, veuve de Claude Marmet, maître cordonnier., 18 septembre 1620; MC/ET/II/101
      testament; Marivaux (rue); Mallepart, Charlotte; Marmet, Claude; cordonnier
    - Contrat de mariage entre Denis de La Corbiniere, maître chirurgien ordinaire du Roi et maître chirurgien privé, rue Boisset, et Agnès Thirement, fille de honorable homme François Thirement, marchand bourgeois de Paris, rue de la Vieille Monnaie., 20 septembre 1620; MC/ET/II/101
      contrat de mariage; Vieille-Monnaie (rue de la); La Corbiniere, Denis; Thirement, Agnès; Thirement, François; commerçant; chirurgien
    - Inventaire après décès de Charlotte Malpart, veuve de Claude Marmet, maître cordonnier, rue Marivaux., 24 septembre 1620; MC/ET/II/101
      inventaire après décès; Marivaux (rue); Marmet, Claude; Mallepart, Charlotte; cordonnier
    - Contrat de mariage entre Jehan Le Roy, cordonnier, enclos de la Trinité, et Pierrette Magny, rue neuve Saint-Laurent, fille de feu Cyprien Magny, jardinier., 26 septembre 1620; MC/ET/II/101
      contrat de mariage; Neuve-Saint-Laurent (rue); Le Roy, Jehan; Magny, Pierrette; Magny, Cyprien; cordonnier; jardinier
    - Inventaire après décès de maître Philippe Vachot, notaire au Châtelet de Paris, à la requête de sa veuve, Marguerite de La Boissière, rue de la Chanverrery., 2 octobre 1620; MC/ET/II/101
      inventaire après décès; Chanverrerie (rue de la); Vachot, Philippe; La Boissiere, Marguerite de; notaire
    - Inventaire à la requête de Pasquier Géron, maître éguilleur, tuteur des enfants de Philippe Vachot, notaire au Châtelet, et Marguerite de La Boissière, rue de la Chanvrerie., 2 octobre 1620; MC/ET/II/101
      Date de création de la notice: 2006
      inventaire; Chanverrerie (rue de la); Géron, Pasquier; La Boissière, Marguerite de; Vachot, Philippe; fabricant d'accessoires vestimentaires; notaire
    - Inventaire après décès de Louyse Grannelin, épouse de Martin Vacher, maître chapelier, rue de la Petite Truanderie., 3 octobre 1620; MC/ET/II/101
      inventaire après décès; Petite-Truanderie (rue de la); Grannelin, Louyse; Vacher, Martin; fabricant d'accessoires vestimentaires
    - Testament de honorable homme Pierre Le Page, marchand maître chapelier, bourgeois de Paris, sur le pont Marchand., 3 octobre 1620; MC/ET/II/101
      testament; Marchands (pont aux); Le Page, Pierre; commerçant; fabricant d'accessoires vestimentaires
    - Inventaire après décès de Catherine Dufrochin, épouse de honorable homme Jehan Subtil, valet de chambre de Monseigneur frère unique du Roi, et marchand orfèvre bourgeois de Paris, à l'un des coins de la grande Vallée de Misère en face de l'église Saint-Loffroy., 5 octobre 1620; MC/ET/II/101
      inventaire après décès; Vallée-de-Misère (rue de la); Dufrochin, Catherine; Subtil, Jehan; orfèvre
    - SUBTIL (Jean) valet de chambre du frère du Roi marchand orfèvre à la Diligence au coin de la Vallée de Misère § Testament; Inventaire: (99-tableaux, 2 épinettes), 5 octobre 1620; MC/ET/II/101
      Artisans XVIIe, par M. Jurgens, M.A. Fleury, R. Gourmelon et le personnel du Minutier central, 1954-1996 (fichier papier entièrement dématérialisé; voir contexte dans le Plan d’orientation général - Notaires de Paris, guides thématiques du Minutier).
      inventaire; testament; Subtil, Jean
    - TABLEAUX § Inventaire de Jehan Subtil, marchand orfèvre 99 tableaux, 5 octobre 1620; MC/ET/II/101
      inventaire
    - ORFÈVRE Valet de chambre du frère du Roi, et SUBTIL Jean, demeurant à la Diligence, au coin de la Vallée de Misère. § Testament; Inventaire Tableaux, 2 épinettes, 5 octobre 1620; MC/ET/II/101
      inventaire; testament; Subtil, Jean; orfèvre
    - Inventaire après décès de Catherine d'Efrechin, femme de Jean Subtil, valet de chambre du duc d'Orléans, marchand orfèvre, demeurant devant Saint-Leufroi, au coin de la Vallée de misère, à l'enseigne de la Diligence., 5 octobre 1620; MC/ET/II/101
      Extrait du contenu:
      (fol. 8): En la chambre du troisième étage,.
      '... deux espinettes, une grande et l'autre petite, assize sur ung chassis de bois de noier à deux tiroirs, prisé ensemble soixante et quatre livres, cy ... 64 l.
      Documents du Minutier central concernant l'histoire de la musique (1600-1650), par Madeleine Jurgens, tome I [études I à X, 1763 actes], Paris, Archives nationales, 1967, p. 874 (instrument de recherche imprimé dématérialisé, certaines notices sont plus détaillées dans la version intégrale accessible en ligne par la rubrique 'Autres instruments de recherche', voir contexte dans le Plan d’orientation général - Notaires de Paris, guides thématiques du Minutier).
    - Inventaire après décès de honorable homme Pierre Le Page, marchand maître chapelier, bourgeois de Paris, sur le pont aux Marchands, à la requête de sa veuve, honorable femme Elizabeth Loiseau,., 12 octobre 1620; MC/ET/II/101
      inventaire après décès; Le Page, Pierre; Loiseau, Elizabeth; commerçant; fabricant d'accessoires vestimentaires
    - Inventaire après décès de Jacques Legendre, commis de maître Euverte Angran, greffier des requêtes ordinaires de l'hôtel du Roi, rue Quincampoix., 18 novembre 1620; MC/ET/II/101
      inventaire après décès; Quincampoix (rue); Legendre, Jacques; Angran, Euverte
    - Contrat de mariage entre Pierre Marchant, soldat au régiment de Picardie sous la charge du seigneur Jamet, rue Geoffroy-Lasnier, et Barbe Rafigor, rue Geoffroy-Lasnier, veuve de Philippe Auger., 24 novembre 1620; MC/ET/II/101
      contrat de mariage; Geoffroy-l'Asnier (rue); Marchant, Pierre; Rafigor, Barbe; Auger, Philippe; Jamet (seigneur)
    - Contrat de mariage entre Estienne Moisy, étalier boucher, rue Saint Martin, paroisse Saint-Laurent, et Barbe Drouin, rue et paroisse Saint Christophe en la Cité, fille de Gilles Drouin, marchand boucher., 29 novembre 1620; MC/ET/II/101
      contrat de mariage; Saint-Martin (rue); Saint-Christophe (rue); Moisy, Estienne; Drouin, Barbe; Drouin, Gilles; boucher; boucher
    - Inventaire après décès de Claude François, marchand bourgeois de Paris rue Chartière, à la requête de sa veuve, Anne Le Mercier (séparée de biens d'avec son mari lors du décès de celui-ci), rue Chartière., 15 décembre 1620; MC/ET/II/101
      inventaire après décès; Chartière (rue); Francois, Claude; Le Mercier, Anne; commerçant
    - Testament de Louys de Bourges, sieur bourgeois de Paris, rue Saint-Denis, paroisse Saint-Jacques-de-la-Boucherie., 24 décembre 1620; MC/ET/II/101
      testament; Saint-Denis (rue); Saint-Jacques-de-la-Boucherie (paroisse); Bourges, Louys de
    - Testament et codicille de Catherine Guedon, rue du Crucifix, veuve de honorable homme Jacques Boucquin, marchand orfèvre, bourgeois de Paris., 30 décembre 1620; MC/ET/II/101
      testament; Crucifix (rue du); Guedon, Catherine; Boucquin, Jacques; orfèvre
  - Minutes. 1621, janvier - 1621, avril, janvier 1621 - avril 1621; MC/ET/II/102
    - Contrat de mariage entre Louis Langlois, marchand orfèvre, rue et paroisse Saint-Jacques-de-la-Boucherie, et Marie Roussel, rue de la Heaulmerie, fille de Jacques Roussel, juré porteur de charbon., 3 janvier 1621; MC/ET/II/102
      contrat de mariage; Heaumerie (rue de la); Saint-Jacques-la-Boucherie (rue); Langlois, Louis; Roussel, Marie; Roussel, Jacques; orfèvre; magasinier
    - Inventaire après décès de honorable homme Jacques Boucher, bourgeois de Paris, rue de la Mortellerie, à la requête de sa veuve, honorable femme Marie Desprès., 4 janvier 1621; MC/ET/II/102
      inventaire après décès; Mortellerie (rue de la); Boucher, Jacques; Despres, Marie
    - Contrat de mariage entre Thomas Gillet, manouvrier à Passy, et Anne Le Villain, Passy, veuve de Nicolas Le Meru., 6 janvier 1621; MC/ET/II/102
      contrat de mariage; Passy (ancienne commune); Gillet, Thomas; Le Villain, Anne; Le Meru, Nicolas; journalier
    - Testament de Gilles Maurouard, messire prêtre habitué en l'église Saint-Jacques-de-la-Boucherie, rue des Arcis., 10 janvier 1621; MC/ET/II/102
      testament; Arcis (rue des); Maurouard, Gilles; prêtre
    - Testament de honorable femme Anne Saullier, au bout du pont aux Changeurs, paroisse Saint-Jacques-de-la-Boucherie, veuve de honorable homme Georges de Hernant, marchand orfèvre, bourgeois de Paris., 1er février 1621; MC/ET/II/102
      testament; Change (pont au); Saullier, Anne; Hernant, Georges de; orfèvre
    - Contrat de mariage entre noble homme Jean Hersant,e, marchand drapier, bourgeois de Paris, rue du Petit Pont, et Clémence Heron, rue des Lombards, fille de honorable homme Jacques Heron, marchand épicier, bourgeois de Paris., 2 février 1621; MC/ET/II/102
      contrat de mariage; Petit-Pont (rue du); Lombards (rue des); Hersant, Jean; Heron, Clémence; Heron, Jacques; commerçant; commerçant; négociant
    - Quittance par Jean-François Bamby, joueur d'instruments, demeurant à Masclat, logé chez le comte de Schomberg, rue Saint-Honoré, âgé de vingt-six ans, le 4 juin prochain, fils de feu Simon Bamby, marchand de vins à Paris, et de Catherine Gilles, à Pierre de Hermès, mercier, demeurant rue de la Ferronnerie, son subrogé-tuteur, d'une somme de 160 livres, faisant le quart des 640 livres qu'avait reçues ledit Hermès pour les partager entre Jean-François et ses frères et soeur., 6 février 1621; MC/ET/II/102